# 关于补亏及提取盈余公司的问题

提问人：luzeyupku 时间：2013-01-16 12:07:36
根据实例提问： 例子：A公司的 2012 年年初的所有者权益构成如下： 股本 3000 万 盈余公积 2000 万（其中法定公积金 1200 ）
未分配利润 -900万（已过五年期限） 2012 年A公司实现净利润 1000 万元。问题是：这种情况下，公积金提取基数是多少？ 1 、先补亏：因为已过税前利润补亏的 5 年期限，所以 2012 年需用税后利润补亏。补完亏损后还剩 100 万，公积金提取基数为 100 万。 2 、先提取：根据公司法规定，当法定公积金不足以弥补以前年度亏损的，在提取公积金前应当先用当年净利润弥补亏损。A公司法定公积金为 1200 万，亏损 900 万，可以弥补亏损。所以，应先提取法定公积，提取基数就是 2012 年当年的净利润 1000 万元。 以上两种情况，哪种是正解？请提出您的观点。谢谢！

回答人：chenyiwei
《公司法》对利润分配和提取法定盈余公积金的规定并不是用会计语言写的，所以在实际操作中会有歧义。一般理解，除非公司股东会通过正式的以公积金弥补亏损的决议，否则不能视作自动以法定盈余公积补亏。实务中对此类情况的处理多数是方法 1 ，即以当年净利润超出累计未分配利润负数余额后的差额为本年度计提基数。另外这个问题是财务处理问题，与税务上是否过了弥补期限无关。